臺灣高等法院交通事件裁定　　　　　　　　　　九十三年度交抗字第九二五號
　　抗告人即
　　異議人　　甲○○原名溫隆.
右抗告人因違反道路交通管理處罰條例案件，不服臺灣新竹地方法院中華民國九十三
年十月二十九日九十三年度交聲字第八０號裁定（原處分字號：交通部公路總局新竹
區監理所新竹市監理站竹監自字第裁五０︱Ｅ00000000號），提起抗告，本
院裁定如左：
    主  文
抗告駁回。
    理  由
一、本案原審裁定以：異議人即受處分人甲○○（原名為溫隆次）於民國九十二年十
    二月六日十七時三十四分許，駕駛車號ＪＵ︱八六三八號自小客車，行經新竹縣
    湖口鄉○○路、中華路口，因「駕車行經有燈光號誌管制之交岔路口闖紅燈」及
    「有違反道路交通管理處罰條例之行為，拒絕停車接受稽查而逃逸」為新竹縣警
    察局竹北分局新工派出所警員舉發，因認其違反道路交通管理處罰條例第五十三
    條第一項及第六十條第一項之規定，逕行裁決罰鍰新臺幣（下同）五千七百元，
    並依第六十三條第一項記違規點數四點。經本院調查結果，原審裁定認事用法均
    無不當，理由亦翔實，應予維持，並引用原審裁定書記載之理由（如附件原審裁
    定書）。
二、本案事證已明，抗告人仍執陳詞稱：當時經新竹縣湖口鄉○○路，於綠燈時轉入
    中華路三分之二路段時，轉為黃燈後變為紅燈，異議人並未闖紅燈。當時天色已
    暗並下小雨，舉發單位人員未持指揮棒，且警車停於其他車輛之後，致使異議人
    無法看到舉發單位人員及警車，異議人並無拒絕停車接受稽查而逃逸，且舉發員
    警未以照片為證云云；而指摘原裁定不當；惟抗告人闖紅燈後，經攔檢未停等違
    規事實，業據證人即逕行舉發其違規警員單大龍於原審九十三年五月三日調查時
    ，具結證稱：「異議人開車通過路口，燈號已經變成紅燈…異議人是紅燈之後的
    第一部」、「那個路口很短，若是變換燈號再進入，應該可以通過」、「當時我
    們有閃警示燈，若我們停太出來，我們執勤會有危險」等語，異議人既已違規在
    先，該路口並有警車停放員警在執勤，抗告人既闖紅燈於先，復經執勤人員攔撿
    未停，足見抗告人確有上開違規情事甚明。其抗告為無理由，應予駁回。
據上論結，應依道路交通管理處罰條例第八十九條，刑事訴訟法第四百十二條，裁定
如主文。
中　　　華　　　民　　　國　　九十三　　年　　 十二 　　月　　二十七　　日
                              臺灣高等法院交通法庭
                                  審判長法  官　陳　祐　治
                                        法  官  陳　晴　教
                                        法  官  王  炳  梁
右正本證明與原本無異。
不得再抗告。
                                        書記官　潘　大　鵬
中　　　華　　　民　　　國　　九十三　　年　　 十二 　　月　　二十八　　日
附件：
臺灣新竹地方法院交通事件裁定                    九十三年度交聲字第號八０號
    原處分機關　　交通部公路總局新竹區監理所
    異　議　人  　溫隆次（更改姓名為甲○○）
    即受處分人            男  六十歲（民國○○○年○月○日生）
                    　　　身分證統一編號：Ｚ000000000號
                    　　　住新竹縣湖口鄉○○路一００巷十七號
右列受處分人因違反道路交通管理處罰條例案件，對於交通部公路總局新竹區監理所
新竹市監理站竹監自字第裁五０─Ｅ00000000號之違反道路交通管理事件裁
決處分，聲明異議，本院裁定如左：
    主  文
異議駁回。
    理  由
一、原裁決理由略以：聲明異議人即受處分人甲○○（原名為溫隆次）於民國九十二
    年十二月六日十七時三十四分許，駕駛車號ＪＵ─八六三八號自小客車，行經新
    竹縣湖口鄉○○路、中華路口，因「駕車行經有燈光號誌管制之交岔路口闖紅燈
    」及「有違反道路交通管理處罰條例之行為，拒絕停車接受稽查而逃逸」為新竹
    縣警察局竹北分局新工派出所警員舉發，因認其違反道路交通管理處罰條例第五
    十三條第一項及第六十條第一項之規定，逕行裁決罰鍰新臺幣（下同）五千七百
    元，並依第六十三條第一項記違規點數四點。
二、聲明異議意旨略以：異議人於九十二年十二月六日十七時三十四分許，駕駛車號
    ＪＵ─八六三八號自小客車，行經新竹縣湖口鄉○○路，於綠燈時轉入中華路三
    分之二路段時，轉為黃燈後變為紅燈，異議人並未闖紅燈。當時天色已暗並下小
    雨，舉發單位人員未持指揮棒，且警車停於其他車輛之後，致使異議人無法看到
    舉發單位人員及警車，異議人並無拒絕停車接受稽查而逃逸，爰依法聲明異議。
三、經查：
（一）異議人甲○○於九十二年十二月六日十七時三十四分許，駕駛車號ＪＵ─八六
      三八號自小客車，行經新竹縣湖口鄉○○路右轉之事實，且穿越該路口後號誌
      係紅燈，業經異議人於本院調查時自承在卷，足證異議人確於舉發違規時間行
      經前開處所，且通過該路口時，號誌確係紅燈，並非係綠燈或黃燈之號誌堪以
      認定。本件之爭點係在異議人駕車行經前開路口時之號誌究係綠燈或紅燈及當
      時異議人是否拒絕停車接受稽查而逃逸。
（二）異議人於聲明異議狀中及本院訊問時均指稱，當時係綠燈轉入中華路交岔路中
      間三分之二時變黃燈後變紅燈，且通過該已過三分之二之路口約僅需三秒鐘等
      語，而證人即查獲本件之警員單大龍於本院訊問時亦結稱，該路口很短等語，
      再經本院向管理號誌之新竹縣警察局函查，新竹縣湖口鄉○○路與中華路交岔
      路口之交通號誌上午七時至八時三十分及十六時至十八時三十分為三色號誌管
      制，其餘時段為閃光，且中華路與仁和路口為Ｔ型路口，交通號誌第一時相為
      中華路西側與仁和路 (通往竹北警分局新工派出所），秒差時間設定綠燈為四
      十五秒、黃燈為四秒後轉換為紅燈，第二時相為中華路南側（通往新竹工業區
      管理中心），秒差時間設定綠燈為三十五秒、黃燈為四秒後轉換為紅燈，有新
      竹縣警察局九十三年五月二十五日、九十三年七月二十七日竹縣警交字第０九
      三０００四五八六、０九三００三九四四三號函在卷可參，按之常理，號誌之
      轉換係依路口之距離及交通流量而設定各燈號之轉換秒數，參以前開函查之資
      ，該交岔路口黃燈之秒數均設定為四秒鐘，則前開交岔路口應如證人單大龍證
      述之路口很短，且顯可於燈號轉為黃燈之四秒內從容通過甚明。
（三）再參以異議人甲○○供稱之其當時已通過該處約三分之二之路口之詞，故異議
      人通過前開違規路口之時間，應不需超過二秒鐘甚明，則異議人供稱其係至該
      交岔路口後黃燈方轉換為紅燈之詞，即顯有不實，蓋通過該路口應不需四秒鐘
      ，而異議人既已行至三分之二路口，若進入路口時確係綠燈，則尚有四秒鐘之
      黃燈時間，異議人應有充裕之時間可通過該路口，故異議人進入前揭路口時，
      燈號應已非綠燈，方不可能於四秒鐘之內穿越該路口，再參以異議人供述之穿
      越該路口時號誌既已係紅燈，而其通過該路口之三分之二尚需三秒鐘之時間，
      復參以該處黃燈係四秒鐘，則顯異議人進入前開交岔路口時號誌應已轉換為紅
      燈，異議人當時應係闖紅燈甚明。
（四）又異議人雖亦矢口否認拒絕停車接受稽查而逃逸等違規行為，然異議人闖紅燈
      後，經攔檢未停等違規事實，業據證人即逕行舉發其違規警員單大龍於本院九
      十三年五月三日調查時，以具結擔保其舉發之真實性，並在擔負偽證罪之心理
      處罰狀態下證稱：「異議人開車通過路口，燈號已經變成紅燈…異議人是紅燈
      之後的第一部」、「那個路口很短，若是變換燈號再進入，應該可以通過」、
      「當時我們有閃警示燈，若我們停太出來，我們執勤會有危險」等語，異議人
      既已違規在先，該路口並有警車停放，其經執行人員攔撿未停，足見異議人確
      有上開違規情事甚明。
（五）綜上所述，異議人辯稱其未有前揭違規行為云云，均難認可採，本案事證明確
      ，異議人有於上開時、地駕車紅燈右轉及拒絕停車接受稽查而逃逸之違規事實
      ，堪以認定。從而原處分機關依道路交通管理處罰條例第五十三條第一項、第
      六十條第一項之規定，裁處罰鍰五千七百元，並依同條例第六十三條第一項記
      違規點數四點，核無違誤。本件受處分人之異議為無理由，自應將其異議駁回
      。
據上論斷，應依道路交通管理處罰條例第八十七條第二項，道路交通案件處理辦法第
十九條，裁定如主文。
中      華      民      國    九十三    年      十      月    二十九    日
               　　　　　　　 臺灣新竹地方法院交通法庭
                                  法  官  王紋瑩
右正本證明與原本無異。
如不服本裁定，應於裁定送達後五日內向本院提出抗告狀。
                                  書記官  馮玉玲
中      華      民      國    九十三    年      十      月    二十九    日
